# 关于持有的合伙企业的列报

提问人：fuyunfeng90 时间：2021-07-19 08:05:07
请教陈版：
根据《 2019 年上市公司年报会计监管报告》二、企业会计准则和财务信息披露规则的执行问题（一）新金融工具准则1.金融资产分类不正确（ 1 ）将不满足权益工具定义的投资指定为其他权益工具投资
根据企业会计准则及相关规定，企业可以将非交易性权益
工具投资指定为以公允价值计量且其变动计入其他综合收益的
金融资产，并作为其他权益工具投资列报。此处的权益工具是
指对于工具发行方来说，满足权益工具定义的工具。符合金融
负债定义但是被发行人分类为权益工具的特殊金融工具（包括
可回售工具和发行方仅在清算时才有义务向另一方按比例交付
其净资产的金融工具），本身并不符合权益工具的定义，因此
从投资方的角度不符合将其指定为以公允价值计量且其变动计
入其他综合收益的金融资产的条件。年报分析发现，部分上市
公司将不满足权益工具定义的金融资产，如可赎回私募基金投
资、对有限寿命主体的投资等，错误地指定为以公允价值计量
且其变动计入其他综合收益的金融资产。
关于对有限寿命主体的投资，监管报告要求不能指定为以公允价值计量且其变动计入其他综合收益，那么对于公司持有的合伙企业份额是否一定不能列报在其他权益工具投资？还是应该考虑公司持有合伙企业的目的？

回答人：chenyiwei
如果合伙企业的存续期有限，或者本企业对合伙企业的出资从该合伙企业视角不符合“权益工具”定义的，则本企业在合伙企业中的权益均不可以指定为以公允价值计量且其变动计入其他综合收益的金融资产，即不得作为其他权益工具投资核算。